【裁判字號】    96,交聲,1883
【裁判日期】    970430
【裁判案由】    交管條例聲異
【裁判全文】
臺灣板橋地方法院刑事裁定            96年度交聲字第1883號
原處分機關  交通部公路總局臺北區監理所
異  議  人
即受處分人  甲○○
上列異議人因違反道路交通管理處罰條例事件，對原處分機關於
民國96年9月14日所為之北監自裁字裁40-AEV846108號裁決處分
不服，聲明異議，本院裁定如下：
    主  文
異議駁回。
    理  由
一、原處分意旨略以：異議人即受處分人甲○○於民國96年6月
    12日18時32分許，駕駛車號9657-DL號自用小客車，行經臺
    北市○○○路○段、安和路口，因有「駕車行進時撥接行動
    電話」之違規，經警當場攔停舉發，再經原處分機關依道路
    交通管理處罰條例第31條之1第1項規定，裁處罰鍰新臺幣
    3000元之處分。
二、異議意旨略以：依異議人之行動電話通話明細，舉發當時之
    96年6月12日18時32分並任何受話、發話紀錄，足證異議人
    當時並無手持行動電話通話之違規事實，員警顯然誤判，是
    對原裁決不服，請求撤銷原處分云云。
三、按汽車駕駛人於行駛道路時，使用手持式行動電話進行撥接
    或通話者，處新臺幣3000元罰鍰，道路交通管理處罰條例第
    31條之1第1項定有明文。次按行為人有違反道路交通管理處
    罰條例之情形者，應填製舉發違反道路交通管理事件通知單
    ，當場舉發者，應將該通知單填記後交付該行為人簽名或蓋
    章收受之，拒絕簽章者，並記明其事由，視為已收受，此觀
    之違反道路交通管理事件統一裁罰基準及處理細則第11條第
    1項第1款之規定甚明。
四、經查：
（一）、異議人即受處分人甲○○於民國96年6 月12日18時32
        分許，駕駛車號9657-DL 號自用小客車，行經臺北市○
        ○○路○ 段、安和路口，因有「駕車行進時撥接行動電
        話」之違規事實，經臺北市政府警察局大安分局警備隊
        警員當場攔停，並填製舉發通知單交付違規人即本件異
        議人簽收，經異議人拒簽，由警員於舉發通知單收受通
        知聯者簽章欄記明「行為人辯稱未違規，故拒絕簽收舉
        發單，已告知到案時間、處所及權利事項」乙節，有臺
        北市政府警察局96年6 月12日北市警交字第AEV699876
        號舉發違反道路交通管理事件通知單在卷可稽，是上開
        舉發通知單雖經異議人拒絕簽章，且由舉發員警記明拒
        絕簽章事由，揆諸前揭規定，視為受處分人已收受上開
        舉發通知單，本件舉發程序合乎法律規定，於此合先敘
        明。
（二）、又查，異議人即受處分人甲○○於前揭時間、地點，確
        實有駕駛小客車在行駛中使用手持式行動電話之事實，
        業據舉發機關即臺北市政府警察局大安分局以96年11月
        5 日北市警安分交字第09632945300 號函查處無誤，亦
        有上開函文乙份在卷可稽。按交通員警舉發違反道路交
        通管理處罰條例所列之違規事實，本質上為行政處分，
        係公務員基於職務上權力，依法就特定之具體事件所為
        具公法上效果之單方行政行為，基於公務員為公法上行
        為具有公信力之原則，該行政行為當可被推定為真正，
        其據以依法處分之事實認定亦為正確無誤，此公信原則
        ，乃立法者賦予行政機關制定違反道路交通事件統一裁
        罰標準及處理細則，使執勤警員得當機處分，以維護交
        通秩序、安全之行政目的，殊不得由異議人任意質疑行
        政處分之公信力，本件舉發員警既已認定異議人確有駕
        車有駕車使用手持式行動電話之違規，當推定確有該事
        實無誤。再者，異議人甲○○提出之行動電話通話明細
        中，固顯示其名下之09391***64號行動電話門號於96年
        6 月12日18時至19時許，除18時39分45秒至18時48 分
        17秒有受話紀錄外，別無其他受話、發話情形，惟此仍
        無法排除異議人於受舉發之時，係使用其他門號之行動
        電話，亦可能係在撥號後等待受話方接通狀態等情形，
        是異議人所提之通話明細，尚無從證明員警認定其違規
        之舉發行為，有任何違誤之處。是以，異議人上開所辯
        ，顯係事後卸責之詞，不足採信。
五、綜上所述，原處分機關以異議人上開違規事實明確，裁處新
    臺幣3000元之罰鍰，自無任何違法或不當之處，從而本件異
    議人之聲明異議，顯無理由，應予駁回。
據上論斷，應依道路交通案件處理辦法第19條，裁定如主文。
中    華    民    國    97    年    4     月    30    日
                    交通法庭  法  官 陳坤地
上列正本證明與原本無異。
如不服本裁定，應於裁定送達後5日內向本院提出抗告狀。
                              書記官 林壯隆
中    華    民    國    97    年    5     月    5     日


司法院資訊處製作；財團法人民間司法改革基金會備份。
